# 请教陈版，权益性交易与捐赠

提问人：gpqg 时间：2020-05-14 14:59:00
陈版，关联方之间进行无偿捐赠（假如符合权益性交易的认定），捐赠物品为非货币性资产，那么该非货币性资产是按账面价值入账还是按公允价值入账呢？
谢谢陈版！

回答人：chenyiwei
假设标的资产本身不构成业务（即，不属于企业合并），则理论上应按其于受赠日的公允价值入账。但鉴于此时的无偿捐赠与无偿划转之间缺乏明确界限，且此时的无偿捐赠往往缺乏合理理由，故也可以接受按其在捐赠方的原账面价值入账的方式。